【裁判字號】    97,親,7
【裁判日期】    970307
【裁判案由】    否認子女
【裁判全文】
臺灣板橋地方法院民事判決                 97年度親字第7號
原      告  乙○○
被      告  丙○○
兼上一  人
法定代理人  甲○○
上列當事人間請求否認子女事件，本院於中華民國97年2 月19日
言詞辯論終結，判決如下：
    主      文
確認被告丙○○非原告乙○○自被告甲○○受胎所生之婚生女。
訴訟費用由被告負擔。
    事實及理由
一、原告主張：原告與被告甲○○於民國85年12月30日結婚，原
    告並於96年9 月6 日產下被告丙○○，推算原告之受胎期間
    係在與被告甲○○婚姻關係存續中，被告丙○○依法推定為
    原告與被告甲○○之婚生女；惟原告與被告甲○○早於95年
    8 月間起未再見面，雙方即已無夫妻之實，是以被告丙○○
    並非原告自被告甲○○受胎所生。為此依民法第1063條第2
    項提起否認子女訴訟，請求確認被告丙○○非原告自被告甲
    ○○受胎所生之婚生子女等語。並聲明：如主文所示。
二、被告甲○○則對原告請求沒有意見，並陳稱：兩造現在並沒
    有離婚等語。
三、按關於認諾及訴訟上自認或不爭執事實之效力，於否認子女
    事件，不適用之，民事訴訟法第594 條定有明文。本件被告
    甲○○於言詞辯論期日同意原告之請求，並就原告主張被告
    丙○○非原告與其所生之事實為不爭執，揆諸首揭法條之說
    明，自不發生被告認諾或不爭執事實之效力，合先敘明。
四、經查，原告主張之事實，業據原告提出戶籍謄本2 件、被告
    丙○○之出生證明書影本、臺北市立聯合醫院仁愛院區親子
    鑑定報告各1 件為證；又依前開鑑定單位親子鑑定報告書鑑
    定結果，認被告甲○○不為被告丙○○之親生父親，自堪認
    原告主張被告丙○○非原告自被告甲○○受胎所生，要屬事
    實，堪以採信。
五、按從子女出生日回溯第181 日起至第302 日止，為受胎期間
    ；妻之受胎，係在婚姻關係存續中者，推定其所生子女為婚
    生子女。前項推定，夫妻之一方或子女能證明子女非為婚生
    子女者，得提起否認之訴。前項否認之訴，夫妻之一方自知
    悉該子女非為婚生子女，或子女自知悉其非為婚生子女之時
    起二年內為之，民法第1062條第1 項、第1063條定有明文。
    經查，本件原告於96年9 月6 日產下被告丙○○，其受胎期
    間依法雖應推定被告丙○○為原告與被告甲○○所生之婚生
    子女，然依前開鑑定結果，被告丙○○實非原告自被告甲○
    ○受胎所生。從而，原告於知悉被告丙○○96年9 月6 日出
    生後2 年內提起本件否認子女之訴，於法洵屬有據，應予准
    許。
六、據上論結，本件原告之訴為有理由，並依民事訴訟法第78條
    ，判決如主文。
中    華    民    國    97    年    3     月    7     日
                  家事法庭  法  官  葉靜芳
以上正本證明與原本無異。
如對本判決不服，應於判決送達後20日內向本院提出上訴狀。
中    華    民    國    97    年    3     月    7     日
                            書記官  張瑜真


司法院資訊處製作；財團法人民間司法改革基金會備份。
